最高法院民事裁定                              八十八年度台上字第一九一六號
    上 訴 人  乙○○
    被上訴人  甲○○
右當事人間請求所有權移轉登記事件，上訴人對於中華民國八十八年四月二十日台灣
高等法院第二審更審判決（八十七年度上更(三)字第三三九號），提起上訴，本院裁定
如左：
    主  文
上訴駁回。
第三審訴訟費用由上訴人負擔。
    理  由
按對於第二審判決上訴，非以其違背法令為理由，不得為之，民事訴訟法第四百六十
七條定有明文。依同法第四百六十八條規定，判決不適用法規或適用不當者，為違背
法令。而判決有同法第四百六十九條所列各款情形之一者，為當然違背法令。是當事
人提起上訴，如依民事訴訟法第四百六十八條規定，以第二審判決有不適用法規或適
用法規不當為理由時，其上訴狀或理由書應有具體之指摘，並揭示該法規之條項或其
內容。若係成文法以外之法則，應揭示該法則之旨趣。倘為司法院解釋、或本院之判
例，則應揭示該判解之字號或其內容。如以民事訴訟法第四百六十九條所列各款情形
為理由時，其上訴狀或理由書，應揭示合於該條款之事實。上訴狀或理由書如未依此
項方法表明者，即難認為已對第二審判決之違背法令有具體之指摘，其上訴自難認為
合法。本件上訴人對第二審判決提起上訴，雖以該判決違背法令為由，惟核其上訴理
由狀所載內容，係就原審取捨證據、認定事實之職權行使，及依職權解釋契約，指摘
其為不當，並就原審所論斷：兩造所訂買賣契約標的之土地應為該契約附圖紅色分割
線內之黃色部分，該部分經地政機關測量結果即為原判決附圖所示紅色及藍色部分，
除該紅色部分一○○一平方公尺已移轉登記外，尚有該附圖藍色部分二八八平方公尺
兩造均未履行出賣人及買受人之義務，該二八八平方公尺（換算為八七點一二坪）依
契約所訂每坪新台幣（下同）四萬一千九百六十元，合計為三百六十五萬五千五百五
十五元。從而，被上訴人依買賣契約之法律關係請求上訴人於其給付上開價金與上訴
人同時，上訴人應將系爭坐落桃園縣平鎮市○○段二九四之三號土地內分割出如原判
決附圖所示藍色部分（即該圖二九四之三Ａ）二八八平方公尺土地所有權移轉登記與
被上訴人，即屬正當，應予准許等情，泛言違法，而未具體說明該論斷究有何不適用
法規或適用法規不當，並揭示該法規之條項或其內容，及合於民事訴訟法第四百六十
九條所列各款之事實，難認對該判決之如何違背法令已有具體之指摘，依首揭說明，
應認其上訴為不合法。又第三審法院應以第二審判決確定之事實為判決基礎，故在第
三審不得提出新攻擊防禦方法。本件上訴人於上訴本院後始主張原判決所命被上訴人
對待給付之價金部分，未依民事訴訟法第三百九十七條之規定依職權裁量為增加給付
云云，核屬新攻擊防禦方法，依上說明，本院自不得斟酌，附此明。
據上論結，本件上訴為不合法。依民事訴訟法第四百八十一條、第四百四十四條第一
項、第九十五條、第七十八條，裁定如主文。
中      華      民      國    八十八    年      八      月    二十六    日
                              最高法院民事第六庭
                                  審判長法官  朱  錦  娟
                                        法官  蘇  茂  秋
                                        法官  蘇  達  志
                                        法官  顏  南  全
                                        法官  徐  璧  湖
      右正本證明與原本無異
                                              書  記  官
中      華      民      國    八十八    年      九      月      八      日
